臺灣士林地方法院民事裁定
111年度消債聲免字第7號
聲  請  人  林耿賢  


上列當事人因消費者債務清理事件聲請免責，本院裁定如下：
    主    文
聲請駁回。
    理    由
一、本件聲請意旨略以：聲請人前雖經本院以107年度消債職聲
    免字第57號裁定聲請人不免責確定在案，惟聲請人應無消費
    者債務清理條例（下稱消債條例）第134條第8款所定之不免
    責事由，上開裁定適用法規顯有錯誤，應類推適用再審事由
    ，更為免責裁定。聲請人所負債務為連帶保證債務，並非個
    人之消費債務，且債權金額高達新臺幣（下同）59億餘元，
    聲請人雖以其唯一資產拍賣換價清償各債權人，仍有不足，
    且聲請人迄今無工作收入，不足以繼續清償積欠之債務，爰
    依消債條例第132條之規定聲請准予免責等語。
二、按依本條例所為之裁定，不得聲請再審，消債條例第11條第
    6項定有明文。此係為使更生或清算程序迅速進行及終結所
    定，業經該條立法理由所明示。又關於更生或清算之程序，
    如消債條例另有規定者，即無準用民事訴訟法規定之餘地，
    觀之消債條例第15條即明。次按法院為不免責或撤銷免責之
    裁定確定後，債務人繼續清償債務，而各普通債權人受償額
    均達其債權額之百分之20以上者，法院得依債務人之聲請裁
    定免責，消債條例第142條亦有明定。
三、經查，聲請人未向最大債權金融機構請求債務協商或調解，
    於民國105年9月12日逕向本院聲請清算，依消債條例施行細
    則第42條之1第1項規定，視其為調解之聲請，因調解不成立
    ，聲請人於調解不成立之日起20日內即106年1月23日聲請清
    算，依消債條例第153條之1第2項規定，以其調解之聲請視
    為清算之聲請，嗣本院以106年度消債清字第3號裁定自106
    年12月5日17時起開始清算程序，於聲請人清算財團之財產
    分配完結後，經本院於107年8月31日裁定終結清算程序。後
    本院認聲請人有消債條例第134條第8款之不免責事由，以10
    7年度消債職聲免字第57號裁定聲請人不免責，聲請人對本
    院所為上開不免責裁定不服，提起抗告、再抗告後，迭經本
    院以109年度消債抗字第3號裁定、臺灣高等法院以109年度
    消債抗字第5號裁定駁回，上開不免責裁定於109年5月28日
    確定，有前揭裁定附卷可稽，並經本院職權調取前開案卷核
    閱無訛。是以，上開不免責裁定既係依消債條例所為，且已
    告確定，依消債條例第11條第6項即不得聲請再審，聲請人
    主張應類推適用再審事由，由本院依消債條例第132條之規
    定更為免責裁定云云，於法未合，即屬無據。又債務人經本
    院裁定不免責確定後，自陳迄今無工作收入以繼續清償積欠
    之債務，且未提出任何證據證明各普通債權人受償額均達其
    債權額之20%以上，亦與消債條例第142條規定要件不合。是
    債務人聲請本院裁定免責，於法無據，應予駁回。
四、爰裁定如主文。
中　　華　　民　　國　　111 　年　　8 　　月　　29　　日
                  民事第三庭  法  官  林靖淳
以上正本係照原本作成。
如對本裁定抗告，應於裁定送達後10日內向本院提出抗告狀，並
繳納抗告費新臺幣1000元。
　　　　　　　　　　　　　　　　　　　　
中　　華　　民　　國　　111 　年　　8 　　月　　29　　日
                                書記官  洪忠改